# 陈版，还得请教您，关于合同能源管理

提问人：super 小兔妈咪 时间：2015-06-25 20:53:53
陈版，您好，我单位是用能方，因为这个能源项目金额比较大，大约为供能方支付1.5亿左右，分 5 期支付，要是采用经营租赁，每期成本 3000 万，对利润表影响比较大，我想问（一）如果合同能够将设备和服务分开，我们能不能将设备记入固定资产。这样会影响供能方享受优惠政策吗，签合同时应该注意什么，比如说通常合同能源管理是分享期满，所有权归用能方。（二）因为金额比较固定，要是采用融资租赁呢，用能方的折旧年限是设备实际使用年限还是分享期，谢谢。

回答人：chenyiwei
在租赁模式下，是作为经营租赁还是融资租赁处理，关键看租赁协议的条款，对照《企业会计准则第 21 号——租赁》第五条、第六条对融资租赁的定义和判断标准的规定，根据租赁资产所有权上主要风险和报酬的享有或转移情况，判断是融资租赁还是经营租赁。
如果固定收费或保底收费金额较大，其折现值足以涵盖设备投资金额的，则基本可以认定为融资租赁。在融资租赁模式下，如果分享期满后设备留给用能单位继续使用的，则折旧年限按设备自身使用寿命确定。